# 关于坏账的处理

提问人：lvguan88 时间：2018-05-30 14:02:39
各位高手，请教一下，我公司购买另一家企业资产，应收账款在资产评估时并没有提坏账，请问落到公司账上怎么处理？

回答人：chenyiwei
如果经过个别认定法评估，被收购方的应收账款并未发生坏账损失的，则转入本企业账面时，对应的坏账准备也是零。坏账准备属于会计估计范畴，不应出现逻辑矛盾。